臺灣嘉義地方法院刑事判決　　　　　　　 100年度訴字第20號
公　訴　人　臺灣嘉義地方法院檢察署檢察官
被　　　告　陳旭倫
上列被告因違反毒品危害防制條例案件，經檢察官提起公訴（99
年度毒偵字第1693、2061號、99年度偵字第8238號），因被告於
本院準備程序中就被訴事實為有罪之陳述，經本院裁定由受命法
官獨任以簡式審判程序審理，判決如下：
    主  文
陳旭倫犯如附表所示之罪，均累犯，各處如附表所示之刑。應執
行有期徒刑壹年拾月，扣案之第一級毒品海洛因玖包（合計驗餘
淨重壹點捌公克）、第二級毒品甲基安非他命伍包（合計驗餘
淨重零點陸玖玖公克）均沒收銷燬之，上開海洛因及甲基安非他
命外包裝袋合計拾肆個均沒收。
    犯 罪 事 實
一、陳旭倫前因施用毒品案件，經本院以94年度毒聲字第389 號
    裁定送觀察勒戒後，嗣因有繼續施用毒品傾向，經本院以94
    年度毒聲字第517 號裁定送戒治處所施以強制戒治，於民國
    95年11月14日停止其處分出所而執行完畢，並經臺灣嘉義地
    方法院檢察署檢察官以95年度戒毒偵字第69號不起訴處分確
    定。另因詐欺案件，經本院以94年度嘉簡字第1451號判處有
    期徒刑3 月，於96年4 月24日縮短刑期執行完畢（應扣除另
    案執行拘役70日）。詎未戒除毒癮，於前開強制戒治執行完
    畢釋放後5 年內，復分別基於施用第一級毒品海洛因、第二
    級毒品甲基安非他命之犯意，於附表編號1 至4 所示之時間
    在其嘉義縣竹崎鄉和平村8 鄰頂蘇31號住處內，以注射之方
    式，施用第一級毒品海洛因2 次，以吸食器燒烤之方式，施
    用第二級毒品甲基安非他命2 次。嗣分別（一）於99年10月
    14日下午5 時30分許，在嘉義市○○路與民族路口，因騎乘
    機車使用行動電話為警攔查，並發覺有毒品前科，陳旭倫因
    身上持有第一、二級毒品恐遭發覺，遂坦承有施用第一、二
    級毒品，並提出第一級毒品海洛因9 包（合計驗餘淨重1.38
    公克）、第二級毒品甲基安非他命5包（合計驗餘淨重0.699
    公克），經其同意採尿送驗，結果呈可待因、嗎啡、安非他
    命、甲基安非他命陽性反應；（二）於99年11月17日凌晨2
    時30分許，在嘉義市○○○路、民族路口因形跡可疑為警攔
    查，並發覺有毒品前科，復經其同意採尿送驗，結果呈可待
    因、嗎啡、安非他命、甲基安非他命陽性反應。
二、案經嘉義市政府警察局第一、第二分局報告臺灣嘉義地方法
    院檢察署檢察官偵查起訴。
    理  由
一、本件被告陳旭倫所犯，非死刑、無期徒刑、最輕本刑為3 年
    以上有期徒刑之罪，或高等法院管轄第一審案件，其於準備
    程序進行中，就被訴事實為有罪之陳述，經本院告知簡式審
    判程序之旨，並聽取檢察官及被告之意見後，裁定進行簡式
    審判程序。
二、上開事實，業經被告於本院審理時自白不諱，並有臺灣檢驗
    科技股份有限公司99年11月3 日、99年11月29日濫用藥物檢
    驗報告、採集尿液送驗紀錄表（2C991109）、採尿代號與真
    實姓名對照表（1B0000000 ）在卷可稽，且附表編號1 所扣
    案之白色粉末9 包，經送驗後確實為第一級毒品海洛因（合
    計驗餘淨重1.38公克），附表編號2 所扣案之透明結晶經送
    驗後，確實為第二級毒品甲基安非他命（合計驗餘淨重0.69
    9公克），有法務部調查局濫用藥物實驗室99年11月8日調科
    壹字第09923024970 號之鑑定書、行政院衛生署草屯療養院
    99年12月8日草療鑑字第0991000205 號鑑定書在卷可憑，足
    認被告之任意性自白與事實相符。又被告前因施用毒品案件
    ，經本院以94年度毒聲字第389 號裁定送觀察勒戒後，嗣因
    有繼續施用毒品傾向，經本院以94年度毒聲字第517 號裁定
    送戒治處所施以強制戒治，於95年11月14日停止其處分出所
    而執行完畢，並經臺灣嘉義地方法院檢察署檢察官以95年度
    戒毒偵字第69號不起訴處分確定，有臺灣高等法院被告前案
    紀錄表在卷可查，是被告於前開觀察勒戒、強制戒治執行完
    畢釋放後5 年內再犯本件施用毒品之罪，應依毒品危害防制
    條例第23 條第2項之規定依法訴追處罰。從而，本件事證明
    確，被告犯行洵堪認定，應依法論科。
三、核被告就附表編號1 至4 所為，分別係犯毒品危害防制條例
    第10條第1 項、第2 項之施用第一、二級毒品罪（詳如附表
    所示）。被告為施用而持有第一級毒品海洛因、第二級毒品
    甲基安非他命之低度行為，分別為施用之高度行為所吸收，
    均不另論罪。被告所犯上開4 罪，犯意各別，行為互殊，應
    予分論併罰。再其有犯罪事實欄所述之前科，於96年4 月24
    日執行完畢，有臺灣高等法院被告前案紀錄表在卷可稽，其
    於受徒刑之執行完畢後，5 年以內故意再犯本件有期徒刑以
    上之罪，均為累犯，應依刑法第47條第1 項之規定，各加重
    其刑。又被告雖就附表編號1 、2 所示之施用第一、二級毒
    品主動坦承犯行，惟本件被告於審理中傳拘無著已逃匿，經
    本院於100 年3 月10日發布通緝後，始於100 年4 月7 日經
    警緝獲歸案之情，有本院100 年3 月10日100 年嘉院貴刑緝
    字第43號通緝書、通緝報告書及通緝筆錄各1 份在卷可查，
    顯見被告確有逃避接受裁判之情事，自與刑法第62條前段所
    規定自首之要件不合，併此敘明。
四、爰審酌被告曾因施用毒品經裁定觀察勒戒、強制戒治執行完
    畢，有臺灣高等法院被告前案紀錄表在卷可稽，仍未能徹底
    戒絕毒品，而再犯本案，顯見其自制力不足，無法擺脫毒品
    ，未能體悟施用毒品對自己、家人造成之傷害及社會之負擔
    ，惟念及施用毒品本質上係戕害自身健康之行為，尚未嚴重
    破壞社會秩序或侵害他人權益，且被告坦承犯行，犯後態度
    尚可等一切情狀，分別量處如主文所示之刑並定應執行刑。
    扣案之白色粉末9 包經送驗結果，確為第一級毒品海洛因（
    合計淨重1.38公克），扣案之透明結晶經送驗後，確實為第
    二級毒品甲基安非他命（驗餘淨重0.699 公克），業如前述
    ，屬毒品危害防制條例第2 條第2 項第1 、2 款所規定之第
    一、二級毒品，且屬違禁物，爰依毒品危害防制條例第18條
    第1 項前段之規定，不問屬於犯人與否沒收銷燬之。另扣案
    供盛裝上開毒品海洛因、甲基安非他命之外包裝袋合計14個
    ，係被告所有供犯本案施用第一、二級毒品罪所用之物，業
    據其供承在卷，併依刑法第38條第1 項第2 款規定宣告沒收
    。
據上論斷，應依刑事訴訟法第273 條之1 第1 項、第299 條第1
項前段，毒品危害防制條例第10條第1 項、第2 項、第18條第1
項前段，刑法第11條、第47條第1 項、第38條第1 項第2 款、第
51條第5 款、第9款，判決如主文。
本案經檢察官林俊良到庭執行職務。
中    華    民    國   100    年    4     月    22    日
                  刑事第四庭  法  官  梁淑美
以上正本證明與原本無異。
如不服本判決應於收受判決後10日內向本院提出上訴書狀，並應
敘述具體理由；其未敘述上訴理由者，應於上訴期間屆滿後20日
內向本院補提理由書（均須按他造當事人之人數附繕本）「切勿
逕送上級法院」。
中    華    民    國   100    年    4     月    22    日
                              書記官  林金福
毒品危害防制條例第10條
施用第一級毒品者，處 6 月以上 5 年以下有期徒刑。
施用第二級毒品者，處 3 年以下有期徒刑。
附表
┌──┬────┬───────────┬──────────┐
│編號│時間    │施用毒品及方式        │罪刑（含沒收銷燬）  │
├──┼────┼───────────┼──────────┤
│ 1  │99年10月│以注射之方式，施用第一│施用第一級毒品，累犯│
│    │14日下午│級毒品海洛因1 次。    │，處有期徒刑捌月，扣│
│    │4時許   │                      │案之第一級毒品海洛因│
│    │        │                      │玖包（合計驗餘淨重壹│
│    │        │                      │點捌公克）沒收銷燬│
│    │        │                      │之，上開海洛因外包裝│
│    │        │                      │袋玖個沒收。        │
├──┼────┼───────────┼──────────┤
│ 2  │99年10月│以吸食器燒烤之方式，施│施用第二級毒品，累犯│
│    │14日下午│用第二級毒品甲基安非他│，處有期徒刑肆月，扣│
│    │4時許   │命1 次                │案之第二級毒品甲基安│
│    │        │                      │非他命伍包（合計驗餘│
│    │        │                      │淨重零點陸玖玖公克）│
│    │        │                      │沒收銷燬之，上開甲基│
│    │        │                      │安非他命外包裝袋伍個│
│    │        │                      │沒收。              │
├──┼────┼───────────┼──────────┤
│ 3  │99年11月│以注射之方式，施用第一│施用第一級毒品，累犯│
│    │16日晚上│級毒品海洛因1 次，    │，處有期徒刑捌月。  │
│    │10時許  │                      │                    │
├──┼────┼───────────┼──────────┤
│ 4  │99年11月│以吸食器燒烤之方式，施│施用第二級毒品，累犯│
│    │16日晚上│用第二級毒品甲基安非他│，處有期徒刑肆月。  │
│    │10時許  │命1 次                │                    │
└──┴────┴───────────┴──────────┘